臺灣基隆地方法院民事裁定　　　　　　　 100年度司字第22號
聲　請　人　林志聖
上列聲請人聲請為協興隆工程股份有限公司選派清算人事件，本
院裁定如下：
    主  文
選派林志聖（身分證統一編號：Ｚ000000000號，住基隆市○○區
○○路152 號2 樓）為協興隆工程股份有限公司（公司統一編號
：00000000，設基隆市○○區○○路12號）之清算人。
聲請費用新臺幣壹仟元由協興隆工程股份有限公司負擔。
    理  由
一、按「公司之清算，以董事為清算人。但本法或章程另有規定
    或股東會另選清算人時，不在此限。不能依前項之規定定清
    算人時，法院得因利害關係人之聲請，選派清算人。」公司
    法第322條定有明文。
二、聲請意旨略以：協興隆工程股份有限公司（下稱協興隆公司
    ）前於93年10月6 日召開臨時股東會議決議解散，並選任林
    昭君為清算人，經經濟部核准解散登記在案，嗣因林昭君遲
    未執行清算人職務，顯有不適任之情形，業經本院於100 年
    5 月18以100 年度司字第12號裁定將林昭君之清算職務解任
    ，惟協興隆公司除董事長林昭君外，其餘董事林志翰及林小
    靖，於協興隆公司解散後均長居國外未再入境，事實上不能
    執行清算職務，爰依公司法第322 條第2 項規定聲請選派清
    算人等語。
三、查聲請人主張之事實，業據其提出與所述相符之協興隆公司
    股份有限公司變更登記表、章程、股東臨時會會議紀錄、經
    濟部93年10月11日經授中字第09332840830 號函、本院100
    年度司字第12號裁定、林志翰及林小靖之戶籍謄本為證，且
    經本院依職權查詢林志翰及林小靖之入出境資訊，亦顯示林
    志翰、林小靖分別於92年8 月8 日、89年4 月14日出境後即
    未再入境，有入出境查詢結果瀏覽2 紙附卷可稽，堪信屬實
    ，是聲請人聲請為協興隆公司選派清算人，自屬合法。本院
    審酌聲請人為協興隆公司之股東及監察人，且與協興隆公司
    之董事間，分別具有父子、兄弟及兄妹之關係，參以聲請人
    於56年5 月18日出生、教育程度為二、三專畢業，此有股份
    有限公司變更登記表及全戶戶籍資料查詢結果在卷可查，足
    認聲請人對於協興隆公司之實際狀況應有相當之瞭解，並有
    處理公司清算事務之能力，經本院函請聲請人表示意見，聲
    請人亦表明同意擔任協興隆公司之清算人，且考量協興隆公
    司之財務狀況不佳，願不支領清算人之報酬，本院認以聲請
    人擔任本件清算人應為妥適。
三、依非訟事件法第175條第3項，裁定如主文。
中    華    民    國   100    年    9     月    29    日
                  民事庭法  官  陳怡安
以上正本係照原本作成。
本件不得聲明不服。
中    華    民    國   100    年    9     月    29    日
                        書記官  黃筱雯